臺灣高等法院刑事判決　　　　　　　　 96年度上易字第128號
上　訴　人　臺灣宜蘭地方法院檢察署檢察官
被　　　告　丙○○
　　　　　　　　　　現於臺灣宜蘭監獄執行中
上列上訴人因被告贓物等案件，不服臺灣宜蘭地方法院95年度易
字第291號，中華民國95年12月12 日第一審判決（起訴案號：臺
灣宜蘭地方法院檢察署95年度偵字第1851號），提起上訴，本院
判決如下：
    主  文
上訴駁回。
    理  由
壹、公訴意旨略以：被告丙○○基於為自己不法所有之意圖，或
    與其胞兄易立宜（另案由臺灣宜蘭地方法院檢察署檢察官以
    95年度偵字第1805號、95年度偵字第1851號移送原審法院併
    案）基於共同為自己不法所有之犯意聯絡及行為分擔，於下
    列時間、地點竊得被害人財物後，皆售予經營佳輝企業社之
    負責人卯○○。
  (一)民國95年1月日1日7 時許，易立宜與被告丙○○在宜蘭縣冬
    山鄉○○路○段668號進利輪胎行門口，共同竊得被害人子○
    ○所有輪胎鋁圈2只。
  (二)同年1月2日14時許，易立宜與被告丙○○共同在宜蘭縣冬山
    鄉○○路302 號銓奕鋼鐵公司廠房內，竊得被害人庚○○所
    有之電纜線一批後，被告丙○○復於同日22時許，先單獨在
    宜蘭縣冬山鄉○○路100 號錦陽鋼鐵公司廠房內，竊得被害
    人庚○○所有之電纜線一綑約100 公尺長，再與易立宜共同
    在宜蘭縣冬山鄉○○○路楓樹溪橋上，竊得被害人陳濬瑋所
    有之電纜線約10公尺，並於同日23時許，被告丙○○復與易
    立宜共同在宜蘭縣五結鄉○○鄉○○路新建農舍內，竊得被
    害人林文正所有之白鐵與電纜線等物。
  (三)同年1月3日11時許，被告丙○○先在宜蘭縣冬山鄉○○路81
    號誠友公司內，竊得被害人甲○○所有之電焊纜線3 條（共
    約20公尺）後，再於同日12時許，在宜蘭縣冬山鄉○○路57
    號茂盈企業社內，竊得被害人戊○○所有之電焊纜線3、4條
    （共約10公尺）。又於同日13時許，被告丙○○復在宜蘭縣
    冬山鄉○○路○段686號被害人寅○○經營之工廠內，竊得電
    焊纜線一綑約10公尺。
  (四)同年1月4日20時許，被告丙○○與易立宜共同在宜蘭縣羅東
    鎮○○路○段210號工地，竊得被害人陳春換所有之電線約48
    公斤。
  (五)同年1月5日23時許，被告丙○○與易立宜共同在宜蘭縣冬山
    鄉○○路287 號得山福德廟內，竊得被害人丑○○所有之青
    銅杯組及點香器後，又共同於同日23時許，在宜蘭縣冬山鄉
    ○○路新建農舍內，竊得被害人乙○○所有之鋁窗16公斤。
  (六)同年1月9日10時10分許，被告丙○○在宜蘭縣羅東鎮○○路
    9 號前之貨車上，竊得被害人癸○○所有之燒銅電線約23公
    斤。
  (七)同年1 月14日23時許，被告丙○○與易立宜共同在宜蘭縣五
    結鄉利澤國小對面校地之福德廟內，竊得廟內之銅製金爐一
    只。
  (八)同年1 月19日11時許，被告丙○○與易立宜共同在宜蘭縣五
    結鄉○○村○○路38號旁，竊得被害人林儀雄所有之車牌號
    碼Q3-6980 號自用小貨車（該車嗣於同年月25日21時許，在
    宜蘭縣冬山鄉○○路附近尋獲，並非售予卯○○）。
  (九)同年2月6日15時許，被告丙○○與易立宜共同在宜蘭縣冬山
    鄉○○路○段696號樂友行企業社店門前，竊得被害人羅恩華
    所有之電焊纜線約100公斤。
  (十)同年2月8日23時許，被告丙○○先單獨在宜蘭縣冬山鄉○○
    ○路2號合興企業社內，竊得被害人丁○○所有之電焊纜線3
    條約15公尺後，旋至隔鄰之正富企業社內，再竊得被害人己
    ○○所有之電焊纜線2條約40公尺。
  (十一)同年2 月11日11時許，被告丙○○與易立宜共同在宜蘭縣羅
    東鎮○○路246 巷38號冷氣空調店門前，竊得被害人壬○○
    所有之冷氣銅管12捲（每捲約6 公斤）。
  (十二)同年2 月25日10時許，被告丙○○與易立宜共同在宜蘭縣羅
    東鎮○○路263 號工地內，竊得被害人辛○○所有之工地鷹
    架鐵管8 支。
  (十三)綜上各情，因認被告丙○○之所為，均係犯刑法第320 條第
    1項之竊盜罪嫌等語。
二、原審以被告另於95年1月7日至同年月18日，因涉犯竊盜案件
    而經臺灣宜蘭地方法院檢察署檢察官以95年度偵字第475 號
    提起公訴後，再以95年度偵字第649號、95年度偵字第719號
    移送原審法院併辦，並經原審法院於95年4月4日以95年度易
    字第31號判處有期徒刑10月確定在案。該判決認被告共同先
    後多次竊盜行為均時間緊接，犯罪構成要件皆相同，顯均係
    基於概括犯意反覆為之，依修正前刑法第56條連續犯之規定
    ，論被告以共同連續竊盜罪，此有該案刑事判決、本院被告
    前案紀錄表各一份在卷可按。因認公訴意旨所認本件被告自
    95年1月1日起至同年2 月25日止之連續竊盜行為，顯為其前
    揭原審法院95年度易字第31號判決效力所及。故依刑事訴訟
    法第302條第1款案件曾經判決確定者應諭知免訴判決之規定
    ，諭知免訴判決。
三、公訴人上訴意旨無非以被告涉犯前後兩案時間點、犯罪地點
    雖密接，然本案起訴事實與95年度易字第31號判決所認定之
    事實，除95年1月5日晚上23時許，在宜蘭縣冬山鄉○○路28
    7 號得山福德廟內，竊取丑○○所有青銅杯組及點香器，及
    95年1月14 日晚上23時許，在宜蘭縣五結鄉利澤國小對面校
    地福德廟內，竊取廟內所有銅製香爐1 個等事實外，犯罪手
    法與所得財物均不盡相同，顯難認係基於概括犯意為之，而
    具有連續犯裁判上一罪之關係云云。
四、惟按連續犯之構成，並不以犯罪手法或犯罪著手之時間點作
    為主要判斷之依據，犯罪手法或犯罪著手之時間點縱有差異
    ，若前後犯罪時間接近，所犯基本要件相同之罪者，非不能
    構成連續犯。又連續犯之主觀犯意，僅以出於概括犯意即已
    足，並不以基於同一概括犯意為必要。查本件被告所犯竊盜
    ，與業經判決確定之連續竊盜犯行，犯罪時間緊接，且係觸
    犯基本構成要件相同之罪，已足以認為連續犯。從而，原審
    乃以裁判上一罪曾經判決確定而諭知免訴判決，於法並無不
    合。公訴人之上訴，為無理由，應予駁回。
五、被告行為後，刑法第56條連續犯之規定，業於94年1月7日修
    正公布刪除，並於95年7月1日施行，則被告之犯行，因行為
    後新法業已刪除連續犯之規定，此刪除雖非犯罪構成要件之
    變更，但顯已影響行為人刑罰之法律效果，自屬法律有變更
    ，依新法第2條第1項規定，比較新、舊法結果，仍應適用較
    有利於被告之行為時法律即舊法論以連續犯（最高法院95年
    第8次刑事庭會議決議參照）。又行為後法律有變更者，依
    修正前刑法第2條第1項之規定，以適用裁判時法為原則，如
    行為時法有利於行為人，則例外適用行為時法；依修正後刑
    法第2條第1項規定，以適用行為時法為原則，惟如裁判時法
    有利於行為人，則例外的適用裁判時法。以往實務見解，認
    原判決未及比較適用新舊法時，上訴後，雖比較結果以舊法
    有利於行為人，而原判決別無其他撤銷事由，仍應由本院以
    此為由撤銷改判。惟修正後之規定係以適用行為時法為原則
    ，因此原判決雖未及比較適用，然上訴本院後，經比較新舊
    法，行為後之法律並非較有利於行為人，仍應適用行為時法
    ，則原判決適用行為時法即無不當，自不構成撤銷之事由。
據上論斷，應依刑事訴訟法第368條，判決如主文。
本案經檢察官張秋雲到庭執行職務。
中　　華　　民　　國　　96　　年　　3　　月 　　15　　日
　　　　　　　　　刑事第十一庭審判長法　官  張連財
　　　　　　　　　　　　　　　　    法　官  林明俊
　　　　　　　 　 　　　　　　　　　法　官  楊照男
以上正本證明與原本無異。
不得上訴。
                                    書記官  陳秋雄
中　　華　　民　　國　　96　　年　　3　　月 　　15　　日
